臺灣屏東地方法院刑事判決　　　　　　　　　　　　　　九十年度訴字第六四二號
　　公　訴　人　臺灣屏東地方法院檢察署檢察官
　　被　　　告　己○○
右列被告因違反電信法案件，經檢察官提起公訴（九十年度偵字第四七四九號），本
院判決如左：
      主  文
己○○連續意圖為自己不法之利益，以無線方式，盜用他人電信設備通信，處有期徒
刑捌月。盜拷之000000000號行動電話，沒收之。
      事  實
一、己○○明知不詳姓名之人所交付之行動電話（未扣案）係盜拷他人合法申請之行
    動電話之識別碼及序號（俗稱內碼）之機具（該被盜拷之行動電話門號，經查係
    丙○○向甲○○○股份有限公司申請使用行動電話序號、私文書內碼00000
    0000號之行動電話），竟基於概括之犯意，意圖為自己不法利益，自民國八
    十九年十月某日起至同年月二十六日止，連續多次以上開盜拷之行動電話，以無
    線方式盜用他人之電信設備與其友人丁○○、戊○○及其母乙○○等人通信多次
    ，而無償使用之，致令丙○○之電話費用虛增，並妨害甲○○○股份有限公司關
    於電信管理之正確性，而足以生損害於丙○○及甲○○○股份有限公司。嗣因丙○○發覺電話費用激增，報警經查閱上開行動電話號碼之通聯記錄後查獲。
二、案經交通部電信總局函送台灣屏東地方法院檢察署檢察官偵查起訴。
      理  由
一、訊據被告己○○矢口否認右揭之犯行，辯稱：伊並未持有盜拷之上開行動電話，
    亦未盜打上開行動電話予戊○○、丁○○、乙○○等人云云。
二、惟查：
  (一)前述行動電話號碼、內碼為000000000號係丙○○向甲○○○股股份有
    限公司所申請使用，並自八十九年十月間起，即有電話費激增之情形，且該期間
    中通聯紀錄內所顯示之受話對象多為其所無法辨識之號碼之事實，業據被害人丙○○於警訊時陳述明確，並有由其所出具之行動電話被盜用申報書及通聯紀錄各
    一份附卷可憑。
  (二)被告丙○○於前開時間，以000000000號行動電話與戊○○所使用之0
    000000000號及（０８）0000000號電話有數次通話紀錄，此有
    卷附通聯紀錄可稽。而證人戊○○於警訊時證稱：「（問：警方從被盜拷之00
    0000000之通聯紀錄過濾後，發現遭盜之門號八十九年十月二日至十月十
    四日間經常撥打你之行動電話、市話，請問是否知悉何人與你通話？）答：我從
    通聯紀錄回想應是我朋友己○○約四十餘歲，住屏東市○○路。」「（問：你與
    他見面時有無見到他持用何種手機或門號？）答：他除了告訴我0000000
    00號外，他還有許多門號，也常換門號，因我平時從不找他，因此也不會去問
    他電話號碼。」「（問：你如何確定打電話給你的人是己○○？）答：因我那時
    期在屏東市○○路經營魯肉飯，他會先打電話來表示要過來魯肉飯找我或我哥哥
    喝酒，他打電話來時都是我或我哥哥、媽媽接聽，因此依照那時間我認為是他所
    撥無誤。」（見九十年三月十一日警訊筆錄）於本院審理時復到庭證稱：「（問
    ：在警訊訊問中所說的話是否實在？）答：實在。」「（問：這段期間有無接到
    己○○打給你的電話？）答：有，因為他與我是同學，有事沒事都會打電話給我
    。」（見九十一年一月八日本院訊問筆錄）
  (三)證人丁○○於警訊時證稱：「（問：警方依據本案遭盜拷之000000000
    號行動電話通聯紀錄中，曾於八十九年十月一日至十月十七日曾有四十一通撥至
    你的行動電話，你是否知道是何人所撥打找你通話？該時期何人常與你聯絡？）
    答：我不太記的是何人所撥來找我，我對打給我的電話號碼很少記。但有一位國
    中同學己○○經常打來借錢但我不知這支000000000是誰的，我只記得
    那時己○○手中有兩、三支手機在使用，他的電話不曾告訴我：：。」（見警卷
    九十年三月十一日警訊筆錄）於本院審理時復到庭證稱：「（問：你是否能確定
    000000000這支行動電話是誰打給你的？）答：因為我的職業是開大貨
    車，有時候是孟祥建打來給我說要當我的捆工，有時候可能是己○○打來的，只
    是有些打來的電話並沒有顯示號碼。」（見九十年十二月二十五日訊問筆錄）
  (四)綜上所述，堪認被告己○○確有盜用000000000號行動電話與戊○○、
    畢山連絡，雖證人戊○○、丁○○於本院審理時到庭證述已非如警訊中所述明確
    ，惟衡之被告與證人間均係舊識，證人於本院所言顯較迴護被告，也係人之常情
    ，是證人於警訊中之證詞較為可採，被告所辯，核屬臨訟飾卸之詞，不足採信，
    其犯行應堪認定。
  (五)另被告辯稱：我母親乙○○所申請之0000000000號行動電話是我在使
    用，如我有使用000000000那我不是自己打給自己嗎云云。惟被告只要
    把其中一支電話借給他人使用，就不會發生自己打給自己的情形，被告以此置辯
    尚不能證明其無使用000000000之行動電話，況000000000也
    與000000000有通聯記錄，顯見被告有使用000000000之行動
    電話。
三、按行動電話手機（話機）之電子序號及內碼，係手機製造商及行動電話通訊業者
    ，方有權製作，將之輸錄於行動電話手機之電腦電磁記錄內，供行動電話通信業
    者之電腦網路交換控制中心比對查核，以決定是否准許該手機使用者通信之用。
    合於永續狀態中表示一定用意證明之刑法文書概念，自屬刑法第二百二十條第二
    項、第二百十條之準私文書。核被告使用盜拷偽造他人行動電話之序號、內碼之
    行動電話手機，並持以行使，係觸犯刑法第二百十六條、第二百二十條第二項、
    第二百十條之行使偽造準私文書及電信法第五十六條第一項盜用電信設備通信罪
    。被告所犯上開二罪係一行為觸犯二罪名，應依刑法第五十五規定，從一重處斷
    （最高法院八十八年台非字第二八二號判決參照）。公訴人雖未就被告行使偽造
    準私文書部分起訴，惟此部份與起訴被告違反電信法第五十六條第一項部分，有
    想像競合犯之關係，屬於裁判上一罪，為起訴效力之所及，本院自得併予審判，
    附為敘明。被告先後多次盜用電信設備通信犯行，所犯罪名相同，顯係基於概括
    之犯意，反覆為之，應以連續犯論以一罪。爰審酌被告之品行、犯罪之動機、目
    的、手段、本件犯罪情節、所生之危害及被告犯後態度等一切情狀，量處如主文
    所示之刑。盜拷之行動電話一支雖未扣案，然不能證明業已滅失，應依電信法第
    六十條規定沒收。
據上論斷，應依刑事訴訟法第二百九十九條第一項前段，電信法第五十六條第一項、
第六十條，刑法十一條、第五十六條、第二百十六條、第二百二十條第二項、第二百
十條、第五十五條，判決如主文。
中      華      民      國      九十一      年      二    月   二十七   日
                                      臺灣屏東地方法院刑事第一庭
                                          法  官    羅森德
右正本證明與原本無異。
如不服本判決應於收受本判決後送達後十日內向本院提出上訴書狀，其未敘述上訴理
由者，並得於提起上訴後十日內向本院補提理由書狀（均須按他造當事人之人數附繕
本 ）「切勿逕送上級法院」
                                          書記官   謝天祥
中      華      民      國      九十一      年     二     月   二十七   日
附錄：本判決論罪科刑法條：
刑法第二百十六條
行使第二百十條至第二百十五條之文書者，依偽造、變造文書或登載不實事項或使登
載不實事項之規定處斷。
刑法第二百十條
偽造、變造私文書，足以生損害於公眾或他人者，處五年以下有期徒刑。
中華民國刑法第十一條
 (本總則對於其他刑罰法規之適用)
本法總則於其他法令有刑罰之規定者，亦適用之。但其他法令有特別規定
者，不在此限。
中華民國刑法第五十六條
 (連續犯)
連續數行為而犯同一之罪名者，以一罪論。但得加重其刑至二分之一。
中華民國刑法第二百二十條
在紙上或物品上之文字、符號、圖畫、照像，依習慣或特約，足以為表示
其用意之證明者，關於本章及本章以外各罪，以文書論。
錄音、錄影或電磁紀錄，藉機器或電腦之處理所顯示之聲音、影像或符號
，足以為表示其用意之證明者，亦同。
稱電磁紀錄，指以電子、磁性或其他無法以人之知覺直接認識之方式所製
成之紀錄，而供電腦處理之用者。
中華民國刑法第五十五條
 (想像競合及牽連犯)
一行為而觸犯數罪名，或犯一罪而其方法或結果之行為犯他罪名者，從一
重處斷。
